【裁判字號】    92,再簡抗,1
【裁判日期】    920731
【裁判案由】    給付違約金
【裁判全文】
臺灣高雄地方法院民事裁定  九十二年再簡抗字第一號
    抗  告  人  乙○○
                甲○○
    相  對  人  百隆建設股份有限公司
                        設高雄.
    法定代理人  丙○○  住同右.
右當事人間請求給付違約金事件（民國九十一年五月六日本院高雄簡易庭九十年度雄
簡字第二六八一號第一審確定判決）提起再審之訴，抗告人對於民國九十二年六月三
日本院高雄簡易庭九十二年度雄再簡字第一號裁定不服提起抗告，本院裁定如左：
    主      文
抗告駁回。
抗告費用由抗告人負擔。
    理      由
一、抗告意旨略以：抗告人係以民國（下同）九十二年一月八日鈞院九十年度訴字第
    一九三八號民事判決認定抗告人有解除契約權利，則九十一年五月六日鈞院高雄
    簡易庭九十年度雄簡字第二六八一號第一審確定判決適用民法第三百三十四條前
    段關於抵銷之規定顯有不當而聲請再審，因鈞院高雄簡易庭九十年度雄簡字第二
    六八一號民事判決在前，而鈞院九十年度訴字第一九三八號民事判決在後，故可
    謂再審理由知悉在後，抗告人提出再審之訴並未逾再審期間，原裁定遽予駁回顯
    有違誤，應予廢棄等語。
二、本件抗告有無理由，茲分述如下：
  (一)按提起再審之訴，應於三十日之不變期間內提起。前項期間，自判決確定時起算
    。但再審之理由知悉在後者，自知悉時起算。再審之訴，自判決確定時起，其再
    審之理由發生於判決確定後者，自發生時起如已逾五年者，不得提起。但以第四
    百九十六條第一項第五款、第六款或第十二款情形為再審之理由者，不在此限。
    民事訴訟法第五百條第一、二、三項定有明文。又再審之訴不合法者，法院應以
    裁定駁回之。再審之訴顯無再審理由者，得不經言詞辯論，以判決駁回之。同法
    第五百零二條亦有明定。
  (二)另按當事人以民事訴訟法第四百九十六條第一項第一款「適用法規顯有錯誤」為
    再審理由，對於原確定判決提起再審之訴，應認此項再審理由於判決送達時當事
    人即可知悉，故計算是否逾法定再審期間，應自判決確定時起算，而無同法第五
    百條第二項但書再審理由知悉在後規定之適用，至於當事人本人對於法規之瞭解
    程度如何，當不能影響上開三十日之不變期間之起算（最高法院七十年臺再字第
    二一二號及七十一年臺再字第二一０號判例意旨參照）。
  (三)又提起上訴應於第一審判決送達後二十日之不變期間內為之；惟當事人不在法院
    所在地居住者，計算法定期間，應扣除在途之期間，亦為民事訴訟法第四百四十
    條前段及第一百六十二條第一項前段所明定。經查，依據司法院八十八年九月十
    四日所修正發佈之法院訴訟當事人在途期間標準表所載，本案抗告人係居住於嘉
    義市，若對本院所為判決不服而欲提起上訴，該上訴在途期間為六日。而本院九
    十年度雄簡字第二六八一號民事判決係於九十一年五月六日宣示，並於同年六月
    二十日送達判決予抗告人等情，有宣示判決筆錄及本院送達證書附於本院前開民
    事卷可憑，亦經本院調取前開民事卷審閱明確，故依前開說明，本院九十年度雄
    簡字第二六八一號民事判決應業於九十一年七月十六日確定。
  (四)本件抗告人所持抗告理由為本院九十年度雄簡字第二六八一號民事判決適用民法
    第三百三十四條前段關於抵銷之規定顯有不當，並以再審理由知悉在後，抗告人
    提出再審之訴並未逾再審期間云云，然參照前揭規定及說明，本院前開原確定判
    決之再審期間自應從判決確定時起算三十日，即從九十一年七月十六日起算再審
    期間三十日及加計在途期間六日，算至同年八月二十一日止屆滿。惟抗告人遲至
    九十二年一月二十七日始提起再審之訴，業經本院依職權調閱本院九十二年度雄
    再簡字第一號查核屬實，其再審聲請顯逾前揭再審期間。綜上所述，抗告人提起
    再審之訴既非合法，原裁定所為駁回其再審之訴之裁定，核無不合，抗告論旨仍
    執前詞，指摘原裁定不當，求予廢棄，為無理由，應予駁回。
三、依民事訴訟法第五百零二條第一項、第九十五條、第七十八條、第八十五條第一
    項前段，裁定如主文。
中      華      民      國    九十二    年      七      月    三十一    日
                              臺灣高雄地方法院民事第六庭
~B審判長法  官  朱玲瑤
~B法        官  施柏宏
~B法        官  唐中興
右為正本係照原本作成。
如對本裁定抗告須於裁定送達後十日內向本院提出抗告狀。
中      華      民      國    九十二    年      七      月    三十一    日
~B法院書記官  張義龍


司法院資訊處製作；財團法人民間司法改革基金會備份。
